臺灣高等法院民事裁定
110年度抗字第1204號
抗  告  人  南山人壽保險股份有限公司

法定代理人  陳棠    

上列抗告人因與相對人東森多媒體有限公司間給付租金等事件，
對於中華民國110年9月24日臺灣臺北地方法院110年度補字第192
8號裁定關於核定訴訟標的價額部分，提起抗告，本院裁定如下
：
    主  文
原裁定關於核定抗告人起訴聲明第二項之訴訟標的價額部分廢棄
。
上開訴訟標的應徵收裁判費新臺幣參仟元。
    理  由
一、按訴訟標的之價額，由法院核定；核定訴訟標的之價額以起
    訴時之交易價額為準，無交易價額者以原告就訴訟標的所有
    之利益為準。以一訴主張數項標的者，其價額合併計算之，
    民事訴訟法第77條之1第1項、第2項、第77條之2第1項本文
    定有明文。又非因財產權而起訴者，徵收裁判費新臺幣3,00
    0元，民事訴訟法第77條之14第1項亦有明文。
二、抗告意旨略以：伊將所有門牌號碼臺北市○○區○○○路0段0號8
    樓（下稱系爭地址）及地下1樓編號B1-135、B1-136停車位
    （下合稱系爭租賃物）出租予相對人，並簽訂租賃契約（下
    稱系爭租約），因相對人未依約支付租金及相關費用，兩造
    遂簽訂提前終止租約協議書（下稱系爭協議書），於民國11
    0年6月30日終止系爭租約，約定相對人應於同年7月30日前
    將系爭租賃物回復原狀及返還，並應給付積欠租金及相關費
    用。詎相對人於同年9月8日始返還系爭租賃物，然未回復原
    狀，亦未給付所欠租金及相關費用，依約須支付懲罰性違約
    金，爰依系爭租約、系爭協議書及民法第767條規定，訴請
    ：㈠相對人應給付新臺幣（下同）305萬8,814元本息。㈡相對
    人應將其公司所在地及營業稅籍登記地址自系爭地址辦理遷
    出（下稱遷出登記）。其中聲明第2項請求相對人遷出登記
    ，係屬請求相對人為一定行為之訴，依民事訴訟法第77條之
    14第1項規定，應徵收裁判費3,000元，原裁定核定此部分訴
    訟標的價額為165萬元，顯有未當，爰提起抗告，聲明廢棄
    原裁定關於聲明第2項訴訟標的價額部分等語。
三、經查，相對人向抗告人承租辦公室營業使用，抗告人依租賃
    目的之附隨義務同意相對人在租賃址登記公司所在地及營業
    稅籍登記地址。茲兩造合意提前終止系爭租約，抗告人訴請
    相對人應給付積欠租金、按比例分攤管理費用、懲罰性違約
    金及辦理遷出登記，有起訴狀在卷可稽（見原裁定卷第7至9
    頁），其中聲明第2項請求相對人辦理遷出登記部分，核屬
    請求相對人為一定行為之訴，為非因財產權而起訴，依民事
    訴訟法第77條之14第1項規定，應徵收第一審裁判費3,000元
    。
四、綜上所述，原裁定就抗告人聲明第2項請求相對人辦理遷出
    登記之訴訟標的價額，核定為165萬元，容有未洽。抗告意
    旨指摘原裁定核定此部分訴訟標的價額不當，聲明廢棄，為
    有理由，爰由本院廢棄，另依民事訴訟法第77條之14第1項
    規定，裁定此部分裁判費如主文第2項所示。又原裁定關於
    核定遷出登記之訴訟標的價額部分既經廢棄，則據以命繳納
    第一審裁判費部分即失所附麗，應俟本件裁定確定後，由原
    法院就已確定部分重新合併計算第一審裁判費，附此敘明。
五、據上論結，本件抗告為有理由，爰裁定如主文。　　
中　　華　　民　　國　　110 　年　　11　　月　　23　　日
                  民事第四庭   
                      審判長法  官  傅中樂
                            法  官  呂淑玲
                            法  官  汪曉君
正本係照原本作成。
本裁定除以適用法規顯有錯誤為理由外，不得再抗告。如提起再
抗告，應於收受送達後10日內委任律師為代理人向本院提出再抗
告狀。並繳納再抗告費新臺幣１千元。
中　　華　　民　　國　　110 　年　　11　　月　　23　　日

  　　　　　　　　　　　　　書記官  戴伯勳